Minutes et répertoires du notaire Claude HUART, 22 mai 1609 - 22 août 1631 (étude IX)
Archives nationales
- Minutes de Claude HUART, 1587 - 22 août 1631; MC/ET/IX/164 - MC/ET/IX/366
  - Minutes. 1616, janvier - 1616, mars, janvier 1616 - mars 1616; MC/ET/IX/305
    - Quittance donnée par Jean Savyn, marbrier, demeurant rue Saint-Martin, paroisse Saint-Laurent, à Antoine Soubrier, bourgeois de Paris, en l'acquit de Nicolas Jacquet, dit Grenoble, maître sculpteur, d'une somme de 6 livres tournois, restant à payer sur celle de 20 livres tournois due pour la table de marbre d'une épitaphe à poser en l'église Saint-Nicolas, suivant le marché passé entre eux devant Gaguyer et son compagnon., 14 janvier 1616; MC/ET/IX/305
      Documents du Minutier central concernant les peintres, sculpteurs et graveurs au XVIIe siècle (1600-1650) [études I à X, 1955 actes], par Marie-Antoinette Fleury, tome I, Paris, S.E.V.P.E.N, 1969, p. 343 (instrument de recherche imprimé dématérialisé, certaines notices sont plus détaillées dans la version intégrale accessible en ligne par la rubrique 'Autres instruments de recherche', voir contexte dans le Plan d’orientation général - Notaires de Paris, guides thématiques du Minutier).
      quittance; Saint-Laurent (paroisse); Saint-Martin (rue); Saint-Nicolas (église); Jacquet dit Grenoble, Nicolas; Savin, Jean; Soubrier, Antoine; tailleur de pierre; sculpteur
    - Constitution par Jean de La Motte, violon ordinaire de la chambre du roi, demeurant rue de la Coutellerie, et par Anne Henry, sa femme, à Jean Legay, hautbois du roi et maître joueur d'instruments, bourgeois de Paris, demeurant rue Grenier-Saint-Lazare, de 75 livres de rente, moyennant 1.200 livres. Les constituants hypothèquent au payement de cette rente la maison où ils demeurent rue de la Coutellerie, contenant plusieurs bâtiments, une maison rue du Jour, et une autre maison au coin des rues du Jour et des Deux-Écus., 21 janvier 1616; MC/ET/IX/305
      Documents du Minutier central concernant l'histoire de la musique (1600-1650), par Madeleine Jurgens, tome I [études I à X, 1763 actes], Paris, Archives nationales, 1967, p. 182 (instrument de recherche imprimé dématérialisé, certaines notices sont plus détaillées dans la version intégrale accessible en ligne par la rubrique 'Autres instruments de recherche', voir contexte dans le Plan d’orientation général - Notaires de Paris, guides thématiques du Minutier).
      La Motte, Jean de
    - Quittance par Jean Legay, hautbois du roi et maître joueur d'instruments, bourgeois de Paris, demeurant rue Grenier-Saint-Lazare, à Gilles Le Melle, maître joueur d'instruments et maître gouverneur des revenus de la chapelle et hôpital Saint-Julien, à Crépin Mahayne et Thomas Decourt, joueurs d'instruments et fondateurs de ladite chapelle et hôpital, de la somme de 1.510 livres 16 sols 6 deniers pour arrérages et amortissements de 92 livres 10 sols de rente, constituées le 24 novembre 1607., 27 janvier 1616; MC/ET/IX/305
      Documents du Minutier central concernant l'histoire de la musique (1600-1650), par Madeleine Jurgens, tome I [études I à X, 1763 actes], Paris, Archives nationales, 1967, p. 320 (instrument de recherche imprimé dématérialisé, certaines notices sont plus détaillées dans la version intégrale accessible en ligne par la rubrique 'Autres instruments de recherche', voir contexte dans le Plan d’orientation général - Notaires de Paris, guides thématiques du Minutier).
      Legay, Jean
  - Minutes. 1616, avril - 1616, juin, avril 1616 - juin 1616; MC/ET/IX/306
  - Minutes. 1616, juillet - 1616, septembre, juillet 1616 - septembre 1616; MC/ET/IX/307
    - Transport par Marie Dupère, veuve de Jacques Desgranges, marchand mercier, par Pierre Lenoir, maître menuisier, et par Marie Desgranges, demeurant rue de Berry, à Jean Legay, hautbois du roi et maître joueur d'instruments, bourgeois de Paris, demeurant rue Grenier-Saint-Lazare, d'une rente de 25 livres, moyennant 400 livres., 3 août 1616; MC/ET/IX/307
      Dupère, Marie
    - Transport par Ancelot Duingue, maître joueur d'instruments, demeurant rue Coqhéron, à Maris Donon, veuve de Marin Godon, marchand, bourgeois de Paris, demeurant rue de Montmorency, de son droit au bail à lui fait par Mme de Mareuil d'une maison rue Coqhéron, appelée l'hôtel de Flandres, moyennant 400 livres de loyer annuel., 15 septembre 1616; MC/ET/IX/307
      Documents du Minutier central concernant l'histoire de la musique (1600-1650), par Madeleine Jurgens, tome I [études I à X, 1763 actes], Paris, Archives nationales, 1967, p. 524 (instrument de recherche imprimé dématérialisé, certaines notices sont plus détaillées dans la version intégrale accessible en ligne par la rubrique 'Autres instruments de recherche', voir contexte dans le Plan d’orientation général - Notaires de Paris, guides thématiques du Minutier).
      Duingue, Ancelot
    - Marché entre François Payquier, marchand marbrier, demeurant rue Grenier-Saint-Lazare, et Hubert Le Sueur, sculpteur ordinaire du roi, pour la fourniture de 30 pieds de marbre suivant les calibres fournis par ledit Le Sueur, moyennant 67 livres, dont 47 payées d'avance., 19 septembre 1616; MC/ET/IX/307
      Documents du Minutier central concernant les peintres, sculpteurs et graveurs au XVIIe siècle (1600-1650) [études I à X, 1955 actes], par Marie-Antoinette Fleury, tome I, Paris, S.E.V.P.E.N, 1969, p. 437 (instrument de recherche imprimé dématérialisé, certaines notices sont plus détaillées dans la version intégrale accessible en ligne par la rubrique 'Autres instruments de recherche', voir contexte dans le Plan d’orientation général - Notaires de Paris, guides thématiques du Minutier).
      marché; Grenier-Saint-Lazare (rue du); Le Sueur, Hubert; Payquier, François; tailleur de pierre; sculpteur
  - Minutes. 1616, octobre - 1616, décembre, octobre 1616 - décembre 1616; MC/ET/IX/308
    - Mise en apprentissage par André Destry, marchand mercier, demeurant rue Maudétour, de son fils Pierre, âgé de douze à treize ans, pour six années, chez Jean Legay, hautbois du roi, maître joueur d'instruments, demeurant rue Grenier-Saint-Lazare, qui lui enseignera son art, le nourrira, le logera, sans débours de part ni d'autre., 25 octobre 1616; MC/ET/IX/308
      1616, 25 octobre. Remise par Legay à l'apprenti, qui est son neveu, et sait déjà jouer, de deux années d'apprentissage et promesse par André Destry de nourrir son fils.
      Documents du Minutier central concernant l'histoire de la musique (1600-1650), par Madeleine Jurgens, tome I [études I à X, 1763 actes], Paris, Archives nationales, 1967, p. 329 (instrument de recherche imprimé dématérialisé, certaines notices sont plus détaillées dans la version intégrale accessible en ligne par la rubrique 'Autres instruments de recherche', voir contexte dans le Plan d’orientation général - Notaires de Paris, guides thématiques du Minutier).
      Destry, André
    - Remise par Adrien de Lapierre, marchand de portraitures, demeurant rue du Vert-Bois, de tous les dommages et intérêts qu'il aurait pu demander à l'encontre de Charles Hulpeau, marchand libraire, demeurant rue Saint-Martin, paroisse Saint-Nicolas-des-Champs, pour raison des excès et injures commises à son endroit., 19 décembre 1616; MC/ET/IX/308
      Cette remise est faite par ledit Lapierre à cause du respect qu'il porte à la dame Hulpeau.
      Il rend, en outre, audit Hulpeau, deux balles de livres qu'il avait fait saisir chez lui.
      Documents du Minutier central concernant les peintres, sculpteurs et graveurs au XVIIe siècle (1600-1650) [études I à X, 1955 actes], par Marie-Antoinette Fleury, tome I, Paris, S.E.V.P.E.N, 1969, p. 360 (instrument de recherche imprimé dématérialisé, certaines notices sont plus détaillées dans la version intégrale accessible en ligne par la rubrique 'Autres instruments de recherche', voir contexte dans le Plan d’orientation général - Notaires de Paris, guides thématiques du Minutier).
      Saint-Martin (rue); Saint-Nicolas-des-Champs (paroisse); Vertbois (rue du); Hulpeau, Madame; Hulpeau, Charles; Lapierre, Adrien de; libraire; commerçant
  - Minutes. 1617, janvier - 1617, mars, janvier 1617 - mars 1617; MC/ET/IX/309
    - Contrat de mariage entre Louis Blondeau, peintre, demeurant rue Aumaire, fils des feus Adam Blondeau, laboureur, et Perrette Vulcain, et Jeanne Margain,(1) veuve de Pierre Menan, tailleur d'habits, demeurant rue aux Lions., 15 janvier 1617; MC/ET/IX/309
      Régime: communauté.
      Dot: les droits appartenant à la future.
      Douaire coutumier.
      Parmi les signatures des témoins figure celle de Nicolas Guyot, maître peintre, ami commun des futurs époux.
      (1) La future épouse ne sait ni écrire, ni signer, non plus que Jacquette Le Sour, femme de Nicolas Guyot, qui est aussi présente au contrat.
      Documents du Minutier central concernant les peintres, sculpteurs et graveurs au XVIIe siècle (1600-1650) [études I à X, 1955 actes], par Marie-Antoinette Fleury, tome I, Paris, S.E.V.P.E.N, 1969, p. 54 (instrument de recherche imprimé dématérialisé, certaines notices sont plus détaillées dans la version intégrale accessible en ligne par la rubrique 'Autres instruments de recherche', voir contexte dans le Plan d’orientation général - Notaires de Paris, guides thématiques du Minutier).
      contrat de mariage; Lions (rue des); Maire (rue au); Blondeau, Adam; Blondeau, Louis; Guyot, Nicolas; Le Sour, Jacquette; Margain, Jeanne; Menan (veuve); Menan, Pierre; Vulcain, Perrette; agriculteur; peintre; peintre; tailleur d'habits
    - Contrat de mariage entre François Joubert, maître joueur d'instruments, demeurant rue au Maire, fils de défunt Nicolas Joubert, maître tissutier-rubannier, et de Geneviève Godeneau, et Geneviève Bloncqué, fille de défunt Edmond Bloncqué et d'Anne Lavine, demeurant rue des Gravilliers., 22 janvier 1617; MC/ET/IX/309
      Documents du Minutier central concernant l'histoire de la musique (1600-1650), par Madeleine Jurgens, tome I [études I à X, 1763 actes], Paris, Archives nationales, 1967, p. 553 (instrument de recherche imprimé dématérialisé, certaines notices sont plus détaillées dans la version intégrale accessible en ligne par la rubrique 'Autres instruments de recherche', voir contexte dans le Plan d’orientation général - Notaires de Paris, guides thématiques du Minutier).
    - Inventaire des biens de Mathias Brunault, dressé à l'occasion de son mariage avec Claude Boudier, veuve de Guillaume Gyon, docteur en médecine., 4 novembre 1632; MC/ET/IX/309
      (fol. 4): 'En une chambre, à costé de ladicte salle a esté trouvé quatre luth de differentes grandeurs, dont trois garnis de leurs estuictz, prisez ensemble ... 50 l.
      Documents du Minutier central concernant l'histoire de la musique (1600-1650), par Madeleine Jurgens, tome I [études I à X, 1763 actes], Paris, Archives nationales, 1967, p. 887 (instrument de recherche imprimé dématérialisé, certaines notices sont plus détaillées dans la version intégrale accessible en ligne par la rubrique 'Autres instruments de recherche', voir contexte dans le Plan d’orientation général - Notaires de Paris, guides thématiques du Minutier).
  - Minutes. 1617, avril - 1617, juin, avril 1617 - juin 1617; MC/ET/IX/310
    - Procuration donnée par Didier Humbelot, maître sculpteur, à Claude de Sacquenay, sa femme, pour recueillir la succession de Nicolas Humbelot, frère du constituant et principal du collège de Montargis., 18 mai 1617; MC/ET/IX/310
      Documents du Minutier central concernant les peintres, sculpteurs et graveurs au XVIIe siècle (1600-1650) [études I à X, 1955 actes], par Marie-Antoinette Fleury, tome I, Paris, S.E.V.P.E.N, 1969, p. 322 (instrument de recherche imprimé dématérialisé, certaines notices sont plus détaillées dans la version intégrale accessible en ligne par la rubrique 'Autres instruments de recherche', voir contexte dans le Plan d’orientation général - Notaires de Paris, guides thématiques du Minutier).
      procuration; Humbelot, Didier; Humbelot, Nicolas; Sacquenay, Claude de; directeur d'établissement d'enseignement; enseignant; sculpteur
  - Minutes. 1617, juillet - 1617, septembre, juillet 1617 - septembre 1617; MC/ET/IX/311
    - Contrat de mariage entre Louis Monnard, maître maçon, demeurant rue et paroisse Saint-Catherine-du-Val-des-Ecoliers, fils de Claude Monnard, sculpteur et peintre, demeurant à Tonnerre, et de feue Anne Ramadis, et Claude Moreau, fille de feu Martin Moreau, cordonnier, et de Marie Rousseau, sa veuve, toutes deux au service de M. Suramont, trésorier et payeur de la gendarmerie de France., 24 août 1617; MC/ET/IX/311
      Parmi les signatures des témoins, figure celle de Clément Métézeau, architecte ordinaire des bâtiments du roi, ami du futur époux.
      Documents du Minutier central concernant les peintres, sculpteurs et graveurs au XVIIe siècle (1600-1650) [études I à X, 1955 actes], par Marie-Antoinette Fleury, tome I, Paris, S.E.V.P.E.N, 1969, p. 501 (instrument de recherche imprimé dématérialisé, certaines notices sont plus détaillées dans la version intégrale accessible en ligne par la rubrique 'Autres instruments de recherche', voir contexte dans le Plan d’orientation général - Notaires de Paris, guides thématiques du Minutier).
      contrat de mariage; Val-Sainte-Catherine (rue du); Tonnerre (Yonne); Monnard, Claude; Monnard, Louis; Moreau, Claude; Moreau, Martin; Métézeau, Clément; Ramadis, Anne; Rousseau, Marie; Suramont (M.); architecte; cordonnier; maçon; peintre; sculpteur; trésorier payeur (Ancien Régime)
    - Notoriété par Jacques Mathelan, maître barbier chirurgien, et par André Gaultier, peintre, (1) demeurant dans la même maison rue Saint-Martin, paroisse Saint-Laurent, par Françoise Lefebvre, femme de Jean de La Ruelle, opérateur, demeurant rue du Cimetière-Saint-Nicolas-des-Champs, qui ont affirmé en leur âme et conscience bien connaître Pierre Chevallier, cocher, demeurant dans la maison desdits Mathelan et Gaultier, que ledit Chevallier est mauvais mesnager prenant plaisir à deppendre et dissiper son bien et celluy de sa femme et de deshonnête conversation, injures et grandement scandaleux vagabond par les rues de çà et de là, qu'il bat et injurie sa femme, et que l'instance de séparation qu'a intentée cette femme, nommée Madeleine Clouverie, contre son mari, est entièrement justifiée., 26 septembre 1617; MC/ET/IX/311
      Compléments de description: (1) Il ne sait ni écrire ni signer.
      Documents du Minutier central concernant les peintres, sculpteurs et graveurs au XVIIe siècle (1600-1650) [études I à X, 1955 actes], par Marie-Antoinette Fleury, tome I, Paris, S.E.V.P.E.N, 1969, p. 251 (instrument de recherche imprimé dématérialisé, certaines notices sont plus détaillées dans la version intégrale accessible en ligne par la rubrique 'Autres instruments de recherche', voir contexte dans le Plan d’orientation général - Notaires de Paris, guides thématiques du Minutier).
      notoriété; Cimetière-Saint-Nicolas (rue du); Saint-Laurent (paroisse); Saint-Martin (rue); Chevallier, Pierre; Clouverie, Madeleine; Gaultier, André; La Ruelle, Jean de; Lefebvre, Françoise; Mathelan, Jacques; chirurgien; conducteur de véhicules; peintre
  - Minutes. 1617, octobre - 1617, décembre, octobre 1617 - décembre 1617; MC/ET/IX/312
    - Quittance par Jean Legay, hautbois du roi, bourgeois de Paris, demeurant rue Grenier-Saint-Lazare, à Jean de La Motte, violon ordinaire de la chambre du roi, demeurant rue de la Coutellerie, de 1.216 livres 13 sols 8 deniers pour payement d'arrérages et rachat de 75 livres de rente constituées au profit de Legay le 29 janvier 1616., 23 octobre 1617; MC/ET/IX/312
      Documents du Minutier central concernant l'histoire de la musique (1600-1650), par Madeleine Jurgens, tome I [études I à X, 1763 actes], Paris, Archives nationales, 1967, p. 252 (instrument de recherche imprimé dématérialisé, certaines notices sont plus détaillées dans la version intégrale accessible en ligne par la rubrique 'Autres instruments de recherche', voir contexte dans le Plan d’orientation général - Notaires de Paris, guides thématiques du Minutier).
    - Déclaration par Pierre Marais, procureur au Châtelet, demeurant rue Beaubourg, agissant comme procureur de Jean de La Motte, violon ordinaire de la chambre du roi, suivant laquelle il a reçu de Claude Gallard, receveur des consignations au Châtelet, la somme de 193 livres 10 sols à laquelle ont été estimés les frais de procédure faits par Jean de La Motte., 10 novembre 1617; MC/ET/IX/312
      Documents du Minutier central concernant l'histoire de la musique (1600-1650), par Madeleine Jurgens, tome I [études I à X, 1763 actes], Paris, Archives nationales, 1967, p. 184 (instrument de recherche imprimé dématérialisé, certaines notices sont plus détaillées dans la version intégrale accessible en ligne par la rubrique 'Autres instruments de recherche', voir contexte dans le Plan d’orientation général - Notaires de Paris, guides thématiques du Minutier).
  - Minutes. 1618, janvier - 1618, mars, janvier 1618 - mars 1618; MC/ET/IX/313
    - Mise en apprentissage par Jean Pichon, trompette de M. du Tremblay, demeurant rue des Gravilliers, de son fils, Nicolas, âgé de dix-huit ans, pour trois années, chez François le Bossu, maître serrurier, demeurant rue de Poitou, qui promet de lui enseigner son métier, de le nourrir et de le loger, sans débours de part ni d'autre., 22 janvier 1618; MC/ET/IX/313
      Documents du Minutier central concernant l'histoire de la musique (1600-1650), par Madeleine Jurgens, tome I [études I à X, 1763 actes], Paris, Archives nationales, 1967, p. 622 (instrument de recherche imprimé dématérialisé, certaines notices sont plus détaillées dans la version intégrale accessible en ligne par la rubrique 'Autres instruments de recherche', voir contexte dans le Plan d’orientation général - Notaires de Paris, guides thématiques du Minutier).
      Pichon, Jean; Pichon, Nicolas; Le Bossu, François
  - Minutes. 1618, avril - 1618, juin, avril 1618 - juin 1618; MC/ET/IX/314
    - Déclaration selon laquelle, bien que Gilbert et Madeleine Fredel se soient quittés de toutes dettes, Madeleine se réserve néanmoins, en tant que tutrice de son fils Charles, une somme de 600 livres faisant moitié de celle de 1.200 livres moyennant laquelle l'état de violon du roi de Martin Binart a été vendu à Antoine Picot. Cette somme demeurée consignée entre les mains du notaire Léomon, est remise à Gilbert Fredel qui doit l'employer, sans intérêt à ses affaires et justifier de son emploi lors du compte de tutelle de Charles Binart; en échange il payera les dettes faites par sa fille à l'apothicaire, au marchand de soie et au maître du jeu de paume du Louvre., 2 avril 1618; MC/ET/IX/314
      Documents du Minutier central concernant l'histoire de la musique (1600-1650), par Madeleine Jurgens, tome I [études I à X, 1763 actes], Paris, Archives nationales, 1967, p. 170 (instrument de recherche imprimé dématérialisé, certaines notices sont plus détaillées dans la version intégrale accessible en ligne par la rubrique 'Autres instruments de recherche', voir contexte dans le Plan d’orientation général - Notaires de Paris, guides thématiques du Minutier).
      Picot, Antoine; Fredel, Gilbert; Fredel, Madeleine; Binart, Charles; Binart, Martin
    - Partage de la succession de Catherine Coysnon entre Gilbert et Madeleine Fredel. Celle-ci remet à son père la part lui revenant, moyennant quoi Gilbert Fredel la quitte de toutes les dépenses qu'il a pu faire pour elle: frais de nourriture et de logement pour elle et son fils, Charles Binart, depuis la mort de Catherine Coysnon, en décembre 1612, jusqu'au 30 avril prochain; frais de voyages à Compiègne pour régler la succession de Martin Binart, frais funéraires, frais de succession., 2 avril 1618; MC/ET/IX/314
      Coysnon, Catherine; Fredel, Gilbert; Fredel, Madeleine; Binart, Charles; Binart, Martin
    - Inventaire après décès de Catherine Coysnon, femme de Gilbert de Fredel, sieur de Rouvray et de Guerlot, valet de chambre du roi et de la reine mère, demeurant rue Cour-au-More, dressé à sa requête et à celle de Madeleine Fredel, sa fille, veuve de Martin Binart, le jeune, dit La Porte, violon ordinaire de la chambre du roi et de la défunte reine Marguerite., 2 avril 1618; MC/ET/IX/314
      5 feuillets.
      Fol. 1 v°: un cheval haquenée gris, 36 livres; mobilier, 404 livres; fol. 3: instruments de musique, 102 livres; fol. 3 v°: habits, 152 livres; fol. 4: linge, 54 livres; vaisselle d'argent, 6 livres; fol. 4 v°: papiers.
      (fol. 3): En la chambre:
      '... deux dessus de violons de Cremonne, garnis de leurs estuitz, prisez et estimez ensemble à la somme de... 90 l.
      '... une taille de violon de Lorraine, garnie d'un sac de cuir, prisez et estimez à la somme de... 12 l.
      COTE 1: contrat de mariage entre Gilbert Fredel et Catherine Coysnon, passé devant Charles Lybault, le 29 juillet 1586.
      COTE 2: sac de pièces concernant la seigneurie de Guerlot, appartenant par moitié à Catherine Coysnon.
      Coysnon, Catherine; Fredel, Gilbert de; Fredel, Madeleine; Binart dit La Porte, Martin
    - Accord entre Jean Emery, maître menuisier, demeurant en la couture du Temple, et Nicolas Bigot, maître joueur d'instruments et tailleur en bois de menuiserie, demeurant rue des Gravilliers, réglant de la façon suivante les conditions d'apprentissage d'Éloi Emery, fils de Jean. Chaque jour, pendant deux ans, l'apprenti se rendra matin et soir chez son maître pour y apprendre à jouer des instruments et à tailler le bois et il sera nourri et logé par son père qui fournira les instruments dont il aura besoin et en particulier un établi de trois pieds qui demeurera à Bigot en fin d'apprentissage. Les parties s'accordent à 50 livres dont moitié payable dans six mois et le reste dans dix-huit mois., 9 mai 1618; MC/ET/IX/314
      Emery, Jean; Bigot, Nicolas; Emery, Éloi; Emery, Jean
    - Association de quatre joueurs d'instruments pour six années., 11 mai 1618; MC/ET/IX/314
      'Furent presens en leurs personnes honnorables hommes Baptiste Jollycoeur, Vincent Verdier, Jacques Gaigneron et Guillaume Duneau, tous maistres joueurs d'instrumens, demeurans à Paris, scavoir ledict Jollycoeur rue Guerin Boisseau, parroisse Sainct-Laurens, ledict Vertgay (sic) rue Darnetal, ledict Gaigneron susdicte parroisse et ledict Duneau rue de la Mortellerie, parroisse Sainct-Gervais, lesquelz ont vollontairement recongnu et confessé eulx estre associé et associent de ce jourd'huy pour six ans prochains ensuyvans et accomplis, pour jouer des instrumens la part où ilz seront mandez, scavoir ledict Jollycoeur des basses de viollon et de haultbois, ledict Vertdier de dessus de viollon et de cornet, ledict Gaigneron de haulte-conte et ledict Duneau de taille aussy de viollon et cornet, à la charge que le gain que lesdictz associez feront lorsqu'ilz joueront trois ensemble se partageront entierement entre eulx associez sans aulcune fraulde entre lesdictz associez. Sera tenu celluy qui frauldera son compagnon de payer aux autres ensemblement la somme de six livres tournois pour chacune foys qu'il comectra ladicte fraulde.
      Seront tenuz lesdicts associez se trouver ensemblement au logis des ungs des autres par chacun vendredy de chacune sepmaine entre les trois ou quatre heures du soir pour concerter sur peyne de seize solz tournoiz payables par le deffaillant au proffict des autres assemblez.
      Nul desdictz associez ne pourra aussy prendre avecq luy aulcun autre pour jouer sans le consentement de ses autres compagnons associez.
      Ne pourront pareillement entreprendre les ungs sur les autres pour leur partye sur peyne de soixante solz tournoiz.